【裁判字號】    95,交簡上,42
【裁判日期】    950630
【裁判案由】    過失傷害
【裁判全文】
臺灣臺南地方法院刑事判決            95年度交簡上字第42號
上  訴  人  臺灣臺南地方法院檢察署檢察官
被      告  乙○○
上列上訴人因被告過失傷害案件，不服本院九十五年度交簡字第
一五七號，中華民國九十五年二月二十一日第一審簡易判決（聲
請案號：九十四年度偵字第一二六九一號）提起上訴，被告於本
院調查時，為認罪之表示，經本院裁定以簡式審判程序審理，並
判決如下：
    主  文
上訴駁回。
    事  實
一、乙○○於民國九十四年五月二十日上午十時五分許，駕駛車
    牌號碼：Ｎ２－一０四二號自用小客車，沿台南市○○街由
    東向西行駛，行經台南市○○街與裕孝路交岔路口時，適有
    丙○○駕駛車牌號碼：Ｒ九－０二九八號自用小客車，內載
    其子郭詠聖，沿台南市○○路由南向北行駛，亦同時行經該
    路口。乙○○本應注意於駕車行經無號誌劃設「停」字標線
    岔路口時，應依「停」字標線之指示，停車再開並禮讓幹道
    車先行之規定，且依當時情況，並無不能注意之情事，其竟
    疏未注意前開規定，而與亦疏未注意行經無號誌交岔路口應
    減速慢行，及注意車前狀況之丙○○所駕前揭自用小客車發
    生碰撞，丙○○並因此受有胸部、左膝、頸部等處挫傷及車
    禍後遺神經痛等傷害，而郭詠聖則受有胸部挫傷之傷害。嗣
    乙○○於偵查機關尚未知悉犯罪行為人前，即向前來現場處
    理事故之員警自承係肇事車輛駕駛人，而自首，並進而接受
    裁判。
二、案經丙○○、郭詠聖訴由臺南市警察局第一分局報告臺灣臺
    南地方法院檢察署檢察官偵查後，聲請簡易判決處刑。
    理  由
一、上開犯罪事實業據被告乙○○於偵審中坦承不諱，核與告訴
    人丙○○於警詢中證述車禍情節大致相符，並有道路交通事
    故現場圖、道路交通事故調查報告表(一)、(二)各一份及現場照
    片十三張在卷可稽。而告訴人丙○○、郭詠聖因本件車禍事
    故分別受有如事實欄所載傷害一節，亦有奇美醫學中心九十
    四年五月二十日診斷證明書二紙在卷可稽。是被告於偵審時
    之自白與事實相符，應堪採信，犯行足可認定。
二、核被告所為係犯刑法二百八十四條第一項之過失傷害罪。被
    告以一過失行為傷害告訴人丙○○、郭詠聖二人，為想像競
    合犯，應依刑法第五十五條前段之規定，從一過失傷害罪處
    斷。又被告於具有偵查職務之公務員發覺犯罪前，即向前來
    現場處理事故之員警自承係肇事車輛駕駛人，而自首，並進
    而接受裁判等情，業經承辦員警記載於道路交通事故現場圖
    ，有該現場圖一份附卷可參（參見警卷第一七頁），應依刑
    法第六十二條前段之規定，減輕其刑。原審以被告犯行明確
    ，適用上開法條及刑事訴訟法第四百四十九條第一項前段、
    第四百五十四條第二項、刑法第二百八十四條第一項、第五
    十五條（此法條原審漏引）、第四十一條第一項前段、第六
    十二條前段，罰金罰鍰提高標準條例第一條前段、第二條，
    論被告以過失傷害罪，並量處拘役三十日，如易科罰金，以
    三百元折算一日。經核認事用法，並無違誤，所量刑度，亦
    屬適當。上訴意旨雖指摘被告僅為維持現場狀況之處理，並
    非自承係肇事駕駛人，且否認肇事事實，申請車禍鑑定，應
    無自首減刑規定之適用云云。惟按被告於犯罪未被發覺前，
    向該管公務員告知其犯罪，而不逃避接受裁判者，即與刑法
    第六十二條規定自首之條件相符；至於自首後於偵查或審判
    中對其犯罪「事實」有所主張或辯解者，係被告辯護權之行
    使，並不影響自首之成立，最高法院八十四年度台上字第八
    二九號著有判決可資參照。查被告於具有偵查職務之公務員
    發覺犯罪前，即向前來現場處理事故之員警自承係肇事車輛
    駕駛人一節，已如前述，而其於警詢、偵查中，亦均坦承肇
    事，顯見其非無接受裁判之意。雖其就本次車禍責任之歸屬
    有所爭執而請求鑑定，惟此僅係其自身辯護權之正當行使，
    並不影響自首規定之適用。上訴意旨據此指摘被告應無自首
    減刑規定之適用云云，尚無可採。另原審審酌被告之駕駛行
    為本件車禍之肇事主因，告訴人丙○○就本件車禍之發生，
    亦有相當之過失、被告迄今尚未與告訴人和解等情狀，而量
    處如前所述之刑，本院認原審量刑並無不當，上訴意旨指摘
    原審酌量過輕云云，亦為無理由，應予駁回。
據上論斷，應依刑事訴訟法第四百五十五條之一第一項、第三項
、第二百七十三條之一第一項、第三百六十八條，判決如主文。
本案經檢察官甲○庭到庭執行職務
中    華    民    國    95    年    6     月    30    日
                       刑事第十二庭
                           審判長法  官  陳志成
                                 法  官  莊玉熙
                                 法  官  卓穎毓
上開正本證明與原本無異。
本件不得上訴。
                                 書記官  秦建華
中    華    民    國    95    年    6     月    30    日
附錄法條：
中華民國刑法第284條
因過失傷害人者，處6月以下有期徒刑、拘役或500元以下罰金，
致重傷者，處1年以下有期徒刑、拘役或500元以下罰金。
從事業務之人，因業務上之過失傷害人者，處1 年以下有期徒刑
、拘役或1千元以下罰金，致重傷者，處3年以下有期徒刑、拘役
或2千元以下罰金。


司法院資訊處製作；財團法人民間司法改革基金會備份。
